Noëmie **SUERE**

Alternance Master

Systèmes de Télécommunications et Réseaux Informatiques (STRI)

Contact

06 11 14 13 17



6 rue Denfert Rochereau 31000, Toulouse



noemie.suere@gmail.com

Langues

✓ Anglais : Niveau B2

✓ Espagnol: Niveau A2

Centre d'intérêt



3 ans de pratique. Cela m'a permis de développer mon esprit d'équipe ainsi que le respect.



Depuis maintenant trois ans, je réalise une veille technologique dans but d'acquérir de nouvelles connaissances sur des technologies naissantes.

EXPERIENCES PROFESSIONNELLES

Laboratoire Laplace

Février. 2020 - Mars. 2020

Recherche de logiciel respectant le cahier des charges.

Création d'un serveur web sous debian 9 puis installation de Wekan logiciel de gestion de projet.

Docteur ordinateur

Mai. 2019 - Juin. 2019

Résolution de dysfonctionnement et changement et / ou modification de composant informatique pour particulier et professionnel.

Mise en place de baie de brassage.

Création de documents techniques et utilisateurs.

Stage PME

2016 - 2018

J'ai effectué quatre stages durant mes années de lycée en relation avec mon BAC Gestion Administration où j'ai appris à développer mes compétences en relations humaines et en gestion d'entreprise.

FORMATIONS

Licence / Master : Systèmes de Télécommunications et Réseaux Informatiques (STRI)

2020 - 2023

Université Paul Sabatier, Toulouse 31062

BTS: Service Informatiques aux Organisations (SIO) Solutions d'infrastructure, Systèmes réseaux (SISR)

2018 - 2020

Lycée Ozenne, Toulouse 31000

COMPÉTENCES

Administration de système	
Adressage IP	
Base de données	
Développement Web / POO	
Dispositifs électroniques en haute fréquence	
Gestion de projet	
Infrastructure réseaux	